臺灣新竹地方法院刑事判決
110年度原交易字第31號
聲  請  人  臺灣新竹地方檢察署檢察官
被      告  楊進國




                    居新竹縣○○鄉○○路00號（天主教仁慈醫療財團法人仁慈醫院附設護理之家）
上列被告因公共危險案件，經檢察官聲請以簡易判決處刑（110
年度撤緩偵字第8號），本院認不宜依簡易判決處刑（原案號：1
10年度竹北原交簡字第7號），改適用通常訴訟程序審理，並判
決如下：
    主  文
本件公訴不受理。
    理  由
一、聲請簡易判決處刑意旨略以：被告楊進國於民國108年10月2
    3日20時許，在位於新竹市經國路之好樂迪KTV飲用酒類若干
    後，明知酒後不能駕駛動力交通工具，仍於飲用酒類後，駕駛
    車牌號碼000-000號普通重型機車上路行駛。嗣於翌日（24
    日）9時15分許，行經新竹縣○○鄉○○村000號前，不慎自摔倒
    地，經警員據報前往現場處理，將被告送至仁慈醫院救治，
    並對其施以抽血檢驗，測得其血液中酒精濃度為374.2mg/dL
    （即血液中酒精濃度為0.374%）。因認被告涉犯刑法第185 
    條之3 第1 項第1 款之不能安全駕駛動力交通工具罪嫌。
二、按緩起訴與不起訴，皆係檢察官終結偵查所為處分，檢察官
    得就已偵查終結之原緩起訴案件，繼續偵查或起訴，應以原
    緩起訴處分係經合法撤銷為前提，此乃法理上所當然；撤銷
    原緩起訴處分之處分，如存有明顯之重大瑕疵，依司法院釋
    字第140號解釋之同一法理，應認此重大違背法令之撤銷緩
    起訴處分為無效，與原緩起訴處分未經撤銷無異，其後所提
    起之公訴（或聲請簡易判決處刑），應視其原緩起訴期間已
    否屆滿，分別適用刑事訴訟法第303條第1款或第4款為不受
    理之判決，始為適法（最高法院96年度台非字第232號判決
    意旨參照）。次按緩起訴處分確定後，被告縱有未依緩起訴
    處分所命應遵守或履行事項之情形，應一併根究其未能遵命
    履行，有無正當理由，或是否出於故意或過失，明白察知其
    反省、警惕之能力如何，及有無繼續偵查或起訴，使其受刑
    事追訴、處罰之必要，始足據以認定被告所為是否與刑事訴
    訟法第253條之3第1項第3款規定之要件相一致（最高法院10
    0年度台上字第2733號判決意旨參照），法務部訂定之「檢
    察機關辦理緩起訴處分作業要點」第3點第12款明文規定：
    「檢察機關審查被告之行為是否合乎遵守或履行命令事項，
    應本於比例原則，並斟酌裁量之適當性；其因非可歸責於被
    告之事由，導致其無法完成應遵守或履行命令（如支付賠償
    金之被害人死亡或指定之義務勞務機關（構）被解散）或有
    囑託其他檢察機關執行之必要時，檢察官或觀護人得再徵得
    被告之同意，擇定相當之履行內容，接續執行，不宜率予撤
    銷緩起訴處分。」亦同此旨。
三、查被告涉犯不能安全駕駛動力交通工具罪，原經臺灣新竹地
    方檢察署檢察官於109年4月23日以109年度偵字第1056號為
    緩起訴處分（並命被告於緩起訴處分確定之日起6個月內，
    向公庫支付新臺幣（下同）75,000元、於緩起訴處分確定之
    日起8個月內，參加該署指定之生命教育課程1次），依職權
    送請再議後，由臺灣高等檢察署檢察長於109年5月6日以109
    年度上職議字第4004號為駁回之處分而確定，其緩起訴期間
    為3年，自109年5月6日起算，至112年5月5日期滿，嗣因被
    告未於上開履行期間內向公庫支付75,000元，檢察官認為本
    件有刑事訴訟法第253條之3第1項第3款之情形，乃於緩起訴
    期間內之109年12月7日以 109年度撤緩字第392號撤銷原緩
    起訴處分，復以110年度撤緩偵字第8號聲請簡易判決處刑（
    即本件）等情，固有前揭緩起訴處分書、駁回再議處分書、
    撤銷緩起訴處分書及聲請簡易判決處刑書在卷可稽。惟被告
    於109年7月21日因急性呼吸衰竭、缺氧性腦病變、心臟節律
    不整等疾病送往天主教仁慈醫療財團法人仁慈醫院急救後，
    於109年8月27日入住該院附設護理之家迄今，其意識功能、
    肌肉張立功能之障礙等級均達極重度，有臺灣新竹地方檢察
    署檢察官109年度偵字第9257號不起訴處分書、天主教仁慈
    醫療財團法人仁慈醫院109年8月5日診斷證明書（見竹檢109
    年度偵字第9257號卷第74頁）、該院110年5月13日仁醫字第
    1107210283號函各1份在卷可稽，是可見被告於緩起訴處分
    所附條件（向公庫支付75,000元）履行期滿（109年11月5日
    ）前之相當期間起即109年7月21日起即已陷於意識功能、肢
    體功能極重度障礙之狀態，是被告當時已無履行緩起訴所附
    條件之能力，故被告未能履行原緩起訴處分所命應履行之事
    項，難認有何故意、過失等可歸責之事由，而不該當刑事訴
    訟法第253條之3第1項第3款規定之實質要件，本不宜率予撤
    銷原緩起訴處分。綜上，檢察官未審及上情，而以刑事訴訟
    法第253條之3第1項第3款規定撤銷原緩起訴處分，尚有明顯
    之重大瑕疵，其撤銷處分為無效，與原緩起訴處分未經撤銷
    無異。原緩起訴期間既尚未屆滿，揆諸前揭說明，檢察官聲
    請簡易判決處刑之程序自屬違背規定，爰不經言詞辯論，逕
    諭知不受理之判決。
四、據上論斷，應依刑事訴訟法第452 條、第303 條第1 款、第
    307 條，判決如主文。
本案經檢察官鄒茂瑜、陳亭宇聲請以簡易判決處刑。
中    華    民    國   110    年     5    月    26    日
                    刑事第八庭      法  官 潘韋廷
以上正本證明與原本無異。
如不服本判決應於收受本判決後20日內向本院提出上訴書狀，上
訴書狀應敘述具體理由。上訴書狀未敘述上訴理由者，應於上訴
期間屆滿後20日內補提理由書狀於本院(均須按他造當事人之人
數附繕本 )「切勿逕送上級法院」。 
中　　華　　民　　國　　110 　年　　5 　　月　　26　　日
                                    書記官 彭筠凱